臺灣新竹地方法院交通事件裁定　　　　　　　　　　　九十年度交聲字第一０九號
　　原處分機關　交通部公路局新竹區監理所新竹市監理站
　　異　議　人　甲○○
右列異議人因違反道路交通管理處罰條例案件，對交通部公路局新竹區監理所新竹市
監理站竹監新五字第裁五一─Ｅ00000000號違反道路交通管理事件裁決書，
聲明異議，本院裁定如左：
    主      文
異議駁回。
    理      由
一、按汽車駕駛人，駕駛汽車肇事致人受傷或死亡，應即採取救護或其他必要措施，
    並向警察機關報告，不得駛離；違者吊扣其駕照三個月至六個月；逃逸者吊銷駕
    駛執照。道路交通管理處罰條例第六十二條第一項定有明文。又道路交通案件處
    理辦法第十九條規定，交通法庭認聲明異議無理由者，應以裁定駁回之。
二、本件異議人即受處分人甲○○因違反道路交通管理處罰條例第六十二條第一項之
    規定，經新竹市警察局第二分局文華派出所警員洪昱毅舉發，而開立違反道路交
    通管理事件通知單，惟因異議人不服提出申訴，經新竹市警察局第二分局函交通
    部公路局新竹市監理站，交通部公路局新竹區監理所新竹市監理站於九十年十一
    月五日以竹監新五字第裁五一─Ｅ00000000號違反道路交通管理事件裁
    決書，裁決受處分人吊銷駕駛執照。異議人即受處分人甲○○不服裁決書所載肇
    事致人受傷逃逸之裁決，原處分機關未查，製發本件裁決書顯有未當云云。
三、經查，本件違反道路交通管理事件通知單舉發異議人即受處分人甲○○之違規時
    、地係於民國九十年八月八日晚上九時五十分許（左右），在新竹市○○路八十
    九號前，上開時間（肇事時間）係晚上十時許（左右），被害人李家霖騎乘車牌
    號碼ＨＬＥ─六三六號重型機車，由新竹市○○路八十九號出入門前，要迴轉往
    東大路方向行駛，在等待迴轉被對方所駕駛車牌號碼ＨＱ─七四０六號自小客車
    撞擊後，對方逃逸，被害人李家霖被撞倒後，復撞擊車牌號碼ＫＦＷ─四八０號
    重型機車等情，業據被害人李家霖於最初警員製作談話紀錄時載明在卷，復據駕
    駛車牌號碼ＫＦＷ─四八０號重型機車之被害人鄭碧月亦陳稱：我騎乘車牌號碼
    ＫＦＷ─四八０號在新竹市○○路八十九號出入門前等待要迴轉時，被對方騎乘
    車牌號碼ＨＬＥ─六三六號重型機車撞擊，因對方被車牌號碼ＨＱ─七四０六號
    自小客車撞擊發生車禍後，而連帶撞到我等語，此有新竹市警察局交通事故談話
    紀錄表二紙附卷足憑，雖異議人即受處分人甲○○矢口否認右何肇事致人受傷逃
    逸，惟被害人李家霖於九十年十一月六日偵查中檢察官訊問時證述：「：：現場
    有路燈，視線還算清楚，甲○○車輛側面撞到我機車車頭，而且還拖行三公尺，
    他不可能沒有看到他撞到我。到警局後，我看到對方車輛右側保險桿凹陷，右側
    漆有嚴重刮痕，他撞到我機車後，我人就跌倒在路邊，因為有流血，所以傷痕很
    明顯。」等語綦詳；並有被害人鄭碧月於九十一年一月三十一日偵查中檢察官訊
    問時證稱：「當時我們兩部機車都停在電信局門口前，李家霖機車停在我前方三
    、四公尺，我們兩個都在等迴轉，處於靜止狀態，：：甲○○撞上前方機車（指
    被害人李家霖車牌號碼ＨＬＥ─六三六號重型機車）後，前方機車就波及到我，
    自小客車擦撞前方機車後，並沒有停頓就離開，他不可能不知道有撞到人，因為
    他的車距離我們兩部機車非常靠近，他在擦撞前方機車後，應該有調整方向盤，
    否則他會撞到我。」、「我和他已經達成和解，在和解時，我有問他為何撞到人
    ，卻不下來處理，他則是頭低低的，有懺悔的表情，一直說對不起。」等語在卷
    。且依卷附道路交通事故調查報告表觀之，李家霖機車倒地後所造成之刮地痕有
    三點七公尺長，而李家霖機車車頭及擋風面板均有擦痕，此亦據證人洪旻毅即承
    辦警員於偵查中檢察官九十年十二月四日訊問時結證屬實復有現場照片四幀在卷
    （附於臺灣新竹地方法院檢察署九十年度他字第三一八號卷宗）可憑，參以當時
    劉家霖機車失控擦撞旁邊鄭碧月機車，益徵異議人甲○○所駕駛之自小客車撞擊
    李家霖機車力道甚強，上開證人筆錄業經本院調取臺灣新竹地方法院檢察署九十
    年度偵字第五四一四號、九十年度他字第三一八號卷宗影印附卷，且異議人甲○
    ○所涉公共危險罪嫌，亦經臺灣新竹地方法院檢察署檢察官於九十一年三月六日
    以九十一年度偵字第七六六號提起公訴，有上開起訴書在卷可考，異議人甲○○
    空言辯稱不知已撞傷他人逃逸云云，顯為卸責之詞，不足採信。是原處分機關依
    據道路交通管理處罰條例第六十二條第一項之規定，以異議人有肇事致人受傷逃
    逸，裁決處異議人吊銷駕駛執照，洵屬有據。又本件異議人甲○○之駕駛執照於
    九十年八月十日已被新竹市警察局第二分局吊扣，附此敘明。綜上所陳，異議人
    之異議為無理由，應依道路交通案件處理辦法第十九條之規定，裁定如主文。
中      華      民      國    九十一    年      四      月    二十五    日
                                       臺灣新竹地方法院交通法庭
                                           法  官  林  秋  宜
右正本證明與原本無異。
如不服本裁定，應於裁定送達後五日內向本院提出抗告狀。
                                           書記官  張  雲  娥
中      華      民      國    九十一    年      四      月    二十五    日
